【裁判字號】    99,易,623
【裁判日期】    990331
【裁判案由】    詐欺
【裁判全文】
臺灣板橋地方法院刑事判決               99年度易字第623號
公  訴  人  臺灣板橋地方法院檢察署檢察官
被      告  甲○○
上列被告等因詐欺案件，經檢察官提起公訴（99年度偵緝字第53
3 號），被告於準備程序中對被訴之事實為有罪陳述，本院合議
庭裁定由受命法官獨任行簡式審判程序，並判決如下：
    主  文
甲○○共同犯詐欺取財罪，處有期徒刑肆月，如易科罰金，以新
臺幣壹仟元折算壹日。
    事  實
一、甲○○前於(1)民國85年間，因竊盜案件，經臺灣高雄地方法
    院以85年度易字第6539號判決判處有期徒刑6 月，緩刑3 年
    確定（緩刑宣告嗣經撤銷）；(2)又於前開(1)案件緩刑期間內
    之86年間，因違反肅清煙毒條例，經臺灣高雄地方法院以86
    年度訴字第3144號判決判處有期徒刑3 年2 月確定，並與前
    開撤銷緩刑宣告之(1)案件所處徒刑6 月經接續執行後，於88
    年8 月17日因縮短刑期假釋出監，並付保護管束，迄90年2
    月28日保護管束期滿，未經撤銷假釋，未執行之刑，視為已
    執行完畢（惟本件尚不構成累犯）；(3)再於92年間，因普通
    傷害案件，經臺灣臺北地方法院以91年度簡字第4230號判決
    判處拘役55日確定，於92年10月31日因拘役執行完畢出監；
    (4)復於93年間，因普通傷害案件，經臺灣士林地方法院以93
    年度士簡字第233 號判決判處拘役40日確定，於93年12月30
    日因拘役執行完畢出監；(5)另於93年間，因施用毒品案件，
    經臺灣臺北地方法院以93年度毒聲字第795 號裁定送勒戒處
    所施以觀察、勒戒後，因認有繼續施用毒品傾向，由臺灣臺
    北地方法院復以94年度毒聲字第243 號裁定令入戒治處所施
    以強制戒治，迄95年1 月6 日因無繼續強制戒治之必要，免
    予繼續執行戒治釋放出所，該次施用毒品犯行並經臺灣臺北
    地方法院檢察署檢察官以94年度毒偵字第3857號、95年度戒
    毒偵字第17 號 為不起訴處分確定；詎仍未知所戒慎，與真
    實姓名、年籍均不詳，自稱姓「何」之成年男子，均明知其
    等並無付款購買重型機車之真意且實際上甲○○無業，竟共
    同基於意圖為自己不法所有之詐欺取財犯意聯絡，謀議佯以
    動產擔保交易附條件買賣之方式，推由甲○○擔任人頭出面
    詐購機車，2 人隨即於97年9 月8 日，同至址設臺北縣三重
    市○○街84、86號1 樓之「高輪實業有限公司」（下稱高輪
    公司），向高輪公司合作之「怡富資融股份有限公司」（下
    稱怡富公司）藉詞：甲○○有購車意願，且名下有座落台北
    市○○區○○段3 小段151-8 地號土地上之門牌號碼臺北市
    ○○路○ 段207 巷18弄5 號4 樓建築物等不動產（下稱系爭
    不動產），並任職於百品國際有限公司，有正常收入等資力
    證明，欲以分期付款之方式，購買車牌號碼581-DCH 號，山
    葉廠牌之重型機車1 輛云云，致怡富公司陷於錯誤，誤認甲
    ○○確有資力併有購車付款真意，乃陷於錯誤而同意甲○○
    之分期付款申請書，甲○○因為動產擔保交易之債務人，雙
    方且約定分期付款總價金為新臺幣（下同）70,500元，自97
    年10月16日起至98年9 月16日止，分12期給付，每月16日給
    付5,875 元，在價金未付清之前，怡富公司仍保有該機車所
    有權，債務人不得有將機車變賣、典當、質押等情事，高輪
    公司因將前揭重型機車交付甲○○、自稱姓「何」之成年男
    子，詎甲○○、自稱姓「何」之成年男子詐得該機車後，即
    拒不清償分期款項，並由自稱姓「何」之成年男子於97年10
    月27日，將前開機車出賣他人，系爭不動產更業於97年10月
    16日即出賣與李玟霏，嗣怡富公司雖屢次催繳價款，然甲○
    ○均未予置理，怡富公司始悉有異。
二、案經怡富公司告訴臺灣板橋地方法院檢察署檢察官偵查後起
    訴。
    理  由
一、認定犯罪事實所憑之證據及理由：
    訊據被告對前開犯罪事實於本院審理中坦認在卷，並經怡富
    公司告訴代理人即證人劉奎良於偵查中證述遭詐欺情節綦詳
    ；此外，復有怡富公司所提出之監13汽（機）車過戶申請登
    記書、車牌號碼581-DCH 號重型機車行車執照影本、分期付
    款申請書、臺北市中山地政事務所建物所有權狀（坐落建號
    ：文山區○○段○○段00000-000 號）、臺北市中山地政事
    務所土地所有權狀（坐落地號：文山區○○段○○段0000-0
    000 號）、國泰世華商業銀行活期儲蓄存款存摺（帳號：00
    0-00-000000-0 號）封面及內頁影本、催收本息表、車牌號
    碼581-DCH 號公路監理加值服務查詢表、百品國際有限公司
    基本資料查詢（明細）、臺北市古亭地政事務所99年1 月13
    日北市古地三字第09930075000 號函所附文山字第12750 號
    登記申請案之申請書、臺北市稅捐稽徵處土地增值稅免稅證
    明書、土地、建築改良物所有權買賣移轉契約書（坐落建號
    ：文山區○○段○○段00000-000 號及坐落地號：文山區○
    ○段○○段0000-0000 號）、臺北市稅捐稽徵處文山分處97
    年契稅繳款書、甲○○與李玟霏國民身分證影本、臺灣省臺
    東縣大武鄉戶政事務所印鑑證明、臺北市中山地政事務所土
    地所有權狀（坐落地號：文山區○○段○○段0000-0000 號
    ，載明「註銷」）、臺北市中山地政事務所建物所有權狀（
    坐落建號：文山區○○段○○段00000-000 號，載明註銷）
    、交通部公路總局臺北區監理所蘆洲監理站99年2 月22日北
    監蘆一字第0990000553號函所附監13汽（機）車過戶申請登
    記書2 紙等在卷可稽，俱徵被告自白應與事實相符，可以採
    信；綜上，本件事證明確，被告犯行堪以認定。
二、應適用之法律、科刑審酌事由：
(一)、核被告本件所為，係犯刑法第339 條第1 項之詐欺取財罪；
    被告與自稱姓「何」之成年男子間，就上開犯行，互有犯意
    聯絡及行為分擔，應依刑法第28條規定，論以共同正犯。
(二)、爰審酌被告犯罪之動機、目的、手段、智識程度、對告訴人
    所生之損害非微，惟犯後坦承犯行，尚有悔意等一切情狀，
    就其本件犯行，量處如主文所示之刑，並諭知如易科罰金之
    折算標準，以示懲儆。
據上論斷，應依刑事訴訟法第273 條之1 第1 項、第299 條第1
項前段，刑法第339 條第1 項、第28條、第41條第1 項前段，刑
法施行法第1 條之1 第1 項、第2 項前段，判決如主文。
本案經檢察官高智美到庭執行職務。
中    華    民    國    99    年    3    月    31    日
                  刑事第十九庭  法  官  陳明偉
以上正本證明與原本無異。
如不服本判決，應於判決送達後10日內，向本院提出上訴狀。
                                書記官  陳玉心
中    華    民    國    99    年    3    月    31    日
附錄本案論罪科刑法條全文：
中華民國刑法第339 條
意圖為自己或第三人不法之所有，以詐術使人將本人或第三人之
物交付者，處5 年以下有期徒刑、拘役或科或併科1 千元以下罰
金。
以前項方法得財產上不法之利益或使第三人得之者，亦同。
前二項之未遂犯罰之。

司法院資訊處製作；財團法人民間司法改革基金會備份。
